臺灣高等法院刑事判決　　　　　　　　 96年度上易字第448號
上　訴　人　臺灣士林地方法院檢察署檢察官
被　　　告　甲○○
上列上訴人因被告毒品危害防制條例案件，不服臺灣士林地方法
院95年度易字第1525號，中華民國95年12月22日第一審判決（起
訴案號：臺灣士林地方法院檢察署95年度毒偵字第1673號、併案
審理案號：同署95年度毒偵字第2275號），提起上訴，本院判決
如下：
    主  文
原判決撤銷。
甲○○施用第二級毒品，累犯，處有期徒刑陸月，如易科罰金以
新台幣壹仟元折算壹日。
扣案之第二級毒品甲基安非他命壹包（淨重壹點壹柒公克，驗餘
淨重壹點零伍公克）沒收銷毀，吸食器壹組沒收。
    事  實
一、甲○○因施用毒品案件，經法院裁定送觀察、勒戒後，認無
    繼續施用毒品之傾向，於民國93年3月29日釋放出所，並由
    臺灣士林地方法院檢察署檢察官以92年度毒偵字第1073號為
    不起訴處分確定。又因違反毒品危害防制條例案件，經第一
    審法院以94年度湖簡字第94號判決處有期徒刑4月，於94年
    11 月18日易科罰金執行完畢。詎猶不知悔改，於上開觀察
    勒戒執行完畢釋放後5年內，復基於反覆施用第2級毒品安非
    他命或甲基安非他命習慣之犯意，自95年8月間某時起至同
    年12月1日前72小時內之某時止，在其位於臺北市○○區○
    ○路155巷臨46號住處，以將安非他命或甲基安非他命置於
    瓶內加熱後吸食煙霧之方式，反覆施用第2級毒品甲基安非
    他命或安非他命多次，嗣分別於同年8月23日16時20分許、
    同年12月1日19時許，為警在上址住處查獲，並於同年8月23
    日扣得第2級毒品甲基安非他命1包（淨重1.17公克，驗餘淨
    重1.05公克），同年12月1日扣得其所有吸食器一組。
二、案經臺北市政府警察局北投分局報告臺灣士林地方法院檢察
    署檢察官偵查起訴。
    理  由
一、上揭犯罪事實，業據被告甲○○於本院、原審審理時坦承不
    諱，而被告經警查獲採尿，分別經送臺灣尖端先進生技醫療
    股份有限公司、臺灣檢驗科技股份有限公司各以氣相層析質
    譜儀檢驗法鑑驗結果，均呈安非他命類或甲基安非他命類陽
    性反應，此有臺灣尖端先進生技醫療股份有限公司95年8月
    30 日，實驗室檢體編號AB94916號濫用藥物檢驗報告（8月
    23日扣案部分）、臺灣檢驗科技股份有限公司95年12月8日
    濫用藥物檢驗報告（12月1日扣案部分）各一紙在卷可參；
    並有第2級毒品甲基安非他命1包、吸食器1組扣案可資佐證
    ；而扣案之第2級毒品甲基安非他命1包（淨重1.17公克，驗
    餘淨重1.05公克）經送鑑驗含有甲基安非他命成分，亦有臺
    北市政府警察局95年10月4日北市鑑毒字第555號鑑驗通知書
    1份附於偵查卷可稽，是被告自白多次施用第2級毒品甲基安
    非他命或安非他命一節應認與事實相符，而可採信，前開事
    實應堪認定。又被告前因施用毒品案件，經本院裁定送觀察
    、勒戒，於93年3月29日執行完畢，有本院被告全國前案紀
    錄表可稽，是被告本次係於觀察、勒戒執行完畢釋放後5年
    內，再犯施用毒品罪，自應依法追訴處罰。
二、核被告所為，係犯毒品危害防制條例第10條第2項施用第2級
    毒品罪。被告因施用第2級毒品甲基安非他命而持有第2級毒
    品甲基安非他命之低度行為，為施用之高度行為所吸收，不
    另論罪。按毒品有成癮性，施用毒品本身即具有反覆實施之
    性質，故被告自95年8月間某時起至同年12月1日前72小時內
    之某時止，多次施用第二級毒品安非他命或甲基安非他命之
    犯行，其吸食時間密接，反覆實施，在法律評價上屬於包括
    一罪的集合犯，係屬實質上一罪。又被告有如事實欄所載之
    犯罪科刑及執行情形，此有本院被告前案紀錄表在卷可按，
    其係於受有期徒刑之執行完畢後，5年內故意再犯本件有期
    徒刑以上之罪，為累犯，應依刑法第47條第1項之規定加重
    其刑。
三、原審以被告事證明確，而予論科，固非無見。惟查被告自95
    年8月24日起至同年12月1日前72小時內之某時止復有施用第
    二級毒品安非他命或甲基安非他命之犯行，且該部分犯行，
    與原判決所認定之自95年8月間某時起至同年月23日止之犯
    行部分，時間密接，反覆實施，在法律評價上屬於包括一罪
    的集合犯，係屬實質上一罪，該部分自為檢察官原起訴效力
    所及，原判決不及一併審究，且被告施用或持有之第二級毒
    品，有安非他命及甲基安非他命，原判決均認為安非他命，
    均有未洽。檢察官上訴意旨，就此指摘原判決不當，求予撤
    銷改判，為有理由，應由本院將原判決撤銷。爰審酌被告已
    有施用毒品之前科，且經觀察、勒戒治療程序，仍無法戒除
    毒癮，復又觸犯本件犯行，顯示其無戒絕之決心，及施用毒
    品係傷害自身健康，所生危害非鉅，本件犯後被告坦承犯行
    ，態度尚屬良好等一切情狀，量處如主文第2項所示之刑，
    並諭知易科罰金之折算標準。扣案之第2級毒品甲基安非他
    命1包（淨重1.17公克，驗餘淨重1.05公克）應依毒品危害
    防制條例第18條第1項前段規定沒收銷毀；另扣案之吸食器1
    組，為被告所有供本件犯罪所用之物，為其所自承，應依刑
    法第38條第1項第2款之規定沒收之。
據上論斷，應依刑事訴訟法第369條第1項前段、第364條、第299
條第1項前段，毒品危害防制條例第10條第2項、第18條第1項前
段，刑法第11條、第47條第1項、第38條第1項第2款、第41條第1
項前段，判決如主文。
本案經檢察官陳明光到庭執行職務。
中　　華　　民　　國　　96　　年　　3 　　月　　29　　日
                  刑事第二庭審判長法  官  呂丹玉
　　                              法  官  林恆吉
                          　　　　法　官  林銓正
以上正本證明與原本無異。
不得上訴。
　                                書記官  陳玲憶
中　　華　　民　　國　　96　　年　　4 　　月　　2 　　日
附錄：本案論罪科刑法條全文
毒品危害防制條例第10條
施用第一級毒品者，處 6 月以上 5 年以下有期徒刑。
施用第二級毒品者，處 3 年以下有期徒刑。
